臺灣臺北地方法院民事裁定　　　　　　　　94年度監字第98號
聲　請　人　乙○○
上列聲請人聲請指定禁治產人甲○○之監護人事件，本院裁定如
下：
    主      文
指定聲請人乙○○（男、民國○○年○○月○ 日生、身分證統一編號
：Ｚ000000000號、籍設台北市○○○路○段53巷4 號3 樓）為禁
治產人甲○○（女、民國○○年○ 月○○日生、身分證統一編號：Ｚ0
00000000號、籍設台北市○○○路○段53巷4 號3 樓）之監護人
。
程序費用由聲請人負擔。
    理  　　由
一、本件聲請意旨略以：聲請人乙○○（男、民國42年12月5 日
    生、身分證統一編號：Ｚ000000000號、籍設台北市○○○路
    ○段53巷4 號3 樓）之母甲○○（女、民國○○年○ 月○○日生
    、身分證統一編號：Ｚ0 00000000 號、籍設台北市○○○路
    ○段53巷4 號3 樓）已經鈞院以93年度禁字第252 號裁定宣
    告為禁治產人，因禁治產人甲○○無法定監護人，經禁治產
    人甲○○之親屬會議決議選任聲請人為禁治產人甲○○之監
    護人，為此聲請指定聲請人為禁治產人甲○○之監護人等語
    。
二、按禁治產人之監護人，依左列順序定之：一配偶。二父母。
    三與禁治產人同居之祖父母。四家長。五後死之父或母以遺
    囑指定之人。不能依前項規定定其監護人時，由法院徵求親
    屬會議之意見選定之。民法第一千一百十一條定有明文。次
    按親屬會議以會員五人組織之，親屬會議會員，應就禁治產
    人之左列親屬與順序定之：一直系血親尊親屬。二三親等內
    旁系親血尊親屬。三四親等內之同輩血親。前項同一順序之
    人，以親等近者為先，親者同者，以同居親屬為先，無同居
    親屬，以年長者為先。同法第1130條、第1131條分別定有明
    文。復按無民法第1131條規定之親屬，或親屬不足法定人數
    時，法院得因當事人、法定代理人或其他利害關係人等有召
    集權人之聲請，於其他親屬中指定之。親屬會議不能召開或
    召開有困難時，依法應經親屬會議處理之事項，由有召集權
    人聲請法院處理之。親屬會議經召開而不為或不能決議時，
    亦同。此觀同法第1132條規定自明。
三、查聲請人主張其母親甲○○經本院宣告為禁治產人，惟禁治
    產人甲○○並無法定監護人，亦無法定親屬會議會員，業經
    本院指定甲○○之親屬會議會員為楊富麗、張曼玲、劉宗雄
    、陳昭敏、劉其壽，復經楊富麗、張曼玲、劉宗雄、陳昭敏
    、劉其壽於民國94年6 月11日開會議決選定聲請人為禁治產
    人甲○○之監護人等事實，業據其提出親屬會議記錄、本院
    94年度家聲字第192 號民事裁定影本等件為證，並經本院調
    閱94年度監字第25號指定監護人事件卷、94年度家聲字第
    192 號指定親屬會議會員事件卷查明無誤，應堪信為真實。
    本院依上開規定，參酌禁治產人甲○○之親屬會議決議結果
    ，爰指定聲請人為禁治產人甲○○之監護人。
四、依非訟事件法第8條第1項前段裁定如主文。
中　　華　　民　　國　　94　　年　　8 　　月　　2 　　日
                  家事庭法  官  張競文
以上正本係照原本作成。
如對本裁定抗告，須於裁定送達後10日之不變期間內，向本院提
出抗告狀，並繳納抗告費。
中　　華　　民　　國　　94　　年　　8 　　月　　2 　　日
                        書記官　巫玉媛
